臺灣桃園地方法院刑事判決　　　　　　　95年度訴字第2085號
公　訴　人　臺灣桃園地方法院檢察署檢察官
被　　　告　乙○○
上列被告因偽造文書等案件，經檢察官提起公訴（95年度偵字第
2620號），本院判決如下：
    主  文
乙○○共同連續行使偽造私文書，足以生損害於他人，累犯，處
有期徒刑拾月。
    事  實
一、乙○○前於民國89年間，因竊盜案件，經臺灣彰化地方法院
    於90年6 月27日以90年度易字第707 號判處有期徒刑1 年，
    於90年7 月19日確定，並於91年11月29日縮刑期滿執行完畢
    ；復於92年間，因竊盜案件，經臺灣臺南地方法院於93年3
    月11日以92年度易字第1360號判處有期徒刑6 月，如易科罰
    金，以300 元折算1 日，於93年4 月12日確定，並於94年1
    月22日縮刑期滿執行完畢。詎其猶不知惕勵，於94年9 月11
    日晚間某時，在其位於桃園縣桃園市○○○街50號之住處，
    意圖為自己不法之所有，竊取其大嫂甲○○所有之誠泰商業
    銀行股份有限公司（下稱誠泰銀行）卡號0000000000000000
    號之信用卡1 張（下稱上開信用卡，竊盜部分未據告訴、起
    訴），得手後，旋即與丙○○（綽號小雯，未據起訴）基於
    意圖為自己不法所有及行使偽造私文書之概括犯意聯絡，先
    後為下列犯行：
（一）於94年9 月11日晚間某時至94年9 月13日晚間6 時23分許
      間某時，在臺灣地區某不詳地點，先推由丙○○在上開信
      用卡背面簽名欄內，偽造「甲○○」署押1 枚，以表示簽
      名者於信用卡有效期間內有權使用該信用卡之辨識，及為
      消費時比對筆跡以確定是否為本人之私文書，足以生損害
      於甲○○。
（二）乙○○與丙○○即先後於附表編號一至八所示時間，均冒
      用甲○○之名義，共同持上開竊得之信用卡，至附表編號
      一至八所示消費商店之信用卡特約商店消費，並於每次消
      費時，分別將上開偽造「甲○○」署押之信用卡交予前開
      特約商店之店員於刷卡機上刷卡辨識而行使，並推由丙○○於各該店員所交付之簽帳單上偽造「甲○○」署押，以
      表示甲○○已收受前開特約商店所交付之交易標的物及相
      關服務，並同意依據信用卡持卡人合約條件，按簽帳單所
      示之金額付款予發卡銀行之意思，而偽造不實簽帳單私文
      書後，再將該簽帳單「商店存根聯」分別交還予各該特約
      商店店員收執核對簽名而行使，使各該特約商店店員誤信
      丙○○即為甲○○本人，而陷於錯誤，乃交付財物或提供
      服務予丙○○（詳細消費日期、特約商店名稱、詐得之財
      物或服務之金額等，均詳如附表編號一至八所載），且使
      誠泰銀行於各該特約商店請款時須代為墊付所消費之款項
      ，足以生損害於甲○○、各該特約商店及誠泰銀行。
（三）乙○○與丙○○又先後於附表編號九至十五所示時間，每
      次由乙○○、丙○○其中一人出面持上開信用卡（背面有
      簽名，屬私文書），至附表編號九至十五所示預借現金地
      點之自動櫃員機（下稱ＡＴＭ），以插入該信用卡之私文
      書行使暨輸入該信用卡預借現金特定密碼之不正方法預借
      現金，致使該等ＡＴＭ之所屬銀行誤認乙○○或丙○○即
      係甲○○本人，而交付如附表編號九至十五所示之現金予
      乙○○或丙○○，其等因而自前開ＡＴＭ詐取如附表編號
      九至十五所示之金錢，足以生損害於甲○○、誠泰銀行及
      各該ＡＴＭ所屬銀行（各次預借現金日期、預借現金之自
      動櫃員機所屬銀行、借款金額，詳如附表編號九至十五所
      示），乙○○、丙○○共同詐取上開金錢後，則一起花用
      殆盡。
（四）嗣經甲○○接獲誠泰銀行通知繳款發覺有異，始知被冒名
      盜刷，乃報警循線查獲。
二、案經桃園縣政府警察局移送臺灣桃園地方法院檢察署檢察官
    偵查起訴。
    理  由
壹、證據能力方面：
一、按被告以外之人於審判外之言詞或書面陳述，除法律有規定
    者外，不得作為證據；被告以外之人於偵查中向檢察官所為
    之陳述，除顯有不可信之情況者外，得為證據；除顯有不可
    信之情況外，公務員職務上製作之紀錄文書、證明文書，及
    從事業務之人於業務上或通常業務過程所須製作之紀錄文書
    、證明文書，及除前二款之情形外，其他於可信之特別情況
    下所製作之文書，亦得為證據。被告以外之人於審判外之陳
    述，雖不符刑事訴訟法第159 條之1 至第159 條之4 之規定
    ，而經當事人於審判程序同意作為證據，法院審酌該言詞陳
    述或書面陳述作成時之情況，認為適當者，亦得為證據。當
    事人、代理人或辯護人於法院調查證據時，知有第一百五十
    九條第一項不得為證據之情形，而未於言詞辯論終結前聲明
    異議者，視為有前項之同意，刑事訴訟法第158 條之3 、第
    159 條第1 項、第159 條之1 第2 項、第159 條之4 、第15
    9條之5就此分別定有明文。
二、經查：
（一）關於證人甲○○、曾俊益於警詢中所為之供述，均係被告
      以外之人於審判外所為之陳述，且公訴人未特予證明（自
      由證明）該等警詢筆錄具有較可信之特別情況，是依上開
      規定，該等警詢筆錄之記載，就證明構成犯罪之事實，固
      無證據能力。惟審酌上開證人之前開供述證據並非非法取
      得，且被告就此部分經本院於審理期日就上開警詢筆錄提
      示並告以要旨，被告就此部分證據之證據能力均未聲明異
      議，是依刑事訴訟法第159 條之5 規定，前揭供述證據均
      具有證據能力。
（二）證人曾俊益於偵查中向檢察官所為之陳述，係被告以外之
      人於審判外所為之陳述，並無顯有不可信之情況，且被告
      就此部分經本院於審理期日就上開偵查筆錄提示並告以要
      旨，被告就此部分證據之證據能力未聲明異議，是依刑事
      訴訟法第159 條之5 規定，前揭供述證據具有證據能力。
（三）卷附之誠泰商業銀行爭議交易明細表、ATM 預借現金交易
      資料調閱明細表、信用卡簽單影本及誠泰銀行卡號基本資
      料查詢、誠泰銀行關係戶查詢、南港郵局掛號郵件送達情
      形紀錄表、錄影帶翻拍畫面，經被告就此部分，迄於本院
      審理期日，並未提出爭執，是應認該等證據具有證據能力
      。
貳、實體方面：
一、訊據被告乙○○對於上揭事實坦白承認，並核與證人甲○○
    於警詢中證述之情節一致，且經證人即誠泰銀行信用卡部專
    員曾俊益於警詢、檢察官訊問時就誠泰銀行換發上開信用卡
    給甲○○，而遭被告冒用盜刷等節證述明確在卷，此外，復
    有誠泰商業銀行爭議交易明細表、ATM 預借現金交易資料調
    閱明細表、信用卡簽單影本、誠泰銀行卡號基本資料查詢、
    誠泰銀行關係戶查詢、南港郵局掛號郵件送達情形紀錄表各
    1 份，及錄影帶翻拍畫面3 幀附卷可稽，是認被告上開任意
    性自白，核與事實相符，堪以採取。本件事證明確，被告上
    揭犯行足可認定，應依法論科。
二、查被告之行為後，刑法業於九十四年二月二日公布，於九十
    五年七月一日施行。按行為後法律有變更者，適用行為時之
    法律，但行為後之法律有利於行為人者，適用最有利於行為
    人之法律，修正後刑法第二條訂有明文。此條規定乃與刑法
    第一條罪刑法定主義契合，而貫徹法律禁止溯及既往原則，
    係規範行為後法律變更所生新舊法律比較適用之準據法，是
    刑法第二條第一項本身雖經修正，但刑法第二條第一項既屬
    適用法律之準據法，本身尚無比較新舊法之問題，應一律適
    用裁判時之修正後之刑法第二條第一項規定，以決定適用之
    刑罰法律，先予辨明。又比較時應就「罪刑」有關之共犯、
    未遂犯、想像競合犯、牽連犯、連續犯、結合犯，以及累犯
    加重、自首減輕暨其他法定加減原因（如身分加減）與加減
    例等一切情形，綜其全部「罪刑」之結果而為比較（最高法
    院九十五年度第八次刑庭會議決議參考）。又按修正後刑法
    第二條第一項之規定，係規範行為後「法律變更」所生新舊
    法比較適用之準據法，故如新舊法處罰之輕重相同，即無比
    較適用之問題，非此條所指之法律有變更，即無本條之適用
    ，應依一般法律適用原則，適用裁判時法。（最高法院九十
    五年第二十一次刑庭會議決議參考）。經查：
（一）關於刑法第三百三十九條第一項之詐欺取財罪、同法第三
      百三十九條之二第一項之利用自動付款設備詐欺取財罪，
      其法定罰金刑最低度部分，均由修正前刑法第三十三條第
      五款規定為銀元一元以上，均依罰金罰鍰提高標準條例第
      一條前段提高為十倍（提高後折算為新台幣三十元），修
      正後刑法第三十三條第五款則均修正為新台幣一千元以上
      ，以百元計算。修正後之規定較不利於被告。
（二）關於共同正犯部分，修正前刑法第二十八條規定：「二人
      以上共同實施犯罪之行為者，皆為正犯」；修正後刑法第
　　　二十八條規定：「二人以上共同實行犯罪之行為者，皆為
  　　正犯。」。
（三）原刑法第五十六條連續犯之規定，業經刪除，是於刑法修
      正施行後，已無連續數行為而犯同一罪名者，以一罪論之
      規定，故被告之數犯罪行為，即先後多次行使偽造私文書
      、詐欺取財、利用自動付款設備詐欺取財之行為，須依數
      罪分論併罰，修正後刑法刪除連續犯規定，已影響行為人
      刑罰之法律效果，自屬法律有變更，依新法第二條第一項
      規定，比較新、舊法結果，因新法修正刪除連續犯規定後
      ，將論以被告多個行使偽造私文書、多個詐欺取財、多個
      利用自動付款設備詐欺取財罪，核與修正前僅論一個行使
      偽造私文書罪、一個詐欺取財罪、一個利用自動付款設備
      詐欺取財罪，縱均依舊法加重其刑至二分之一，修正後之
      刑法仍顯然不利於被告。
（四）原刑法第五十五條牽連犯之規定，業經刪除，是於刑法修
      正施行後，已無犯一罪而其方法或結果之行為犯他罪名者
      ，從一重處斷之規定，故被告之數犯罪行為，即連續行使
      偽造私文書、連續詐欺取財、連續利用自動付款設備詐欺
      取財之行為，須依數罪分論併罰，修正後刑法刪除牽連犯
      規定，已影響行為人刑罰之法律效果，自屬法律有變更，
      依新法第二條第一項規定，比較新、舊法結果，因新法修
      正刪除牽連犯規定後，則被告連續行使偽造私文書、連續
      詐欺取財、連續利用自動付款設備詐欺取財三罪，應分論
      併罰，核與修正前僅從一重之連續行使偽造私文書罪處斷
      ，修正後之刑法仍顯然不利於被告。
（五）累犯部分：刑法第四十七條累犯之規定於九十四年二月二
      日修正公布，並於九十五年七月一日施行，修正前刑法第
      四十七條規定：「受有期徒刑之執行完畢，或受無期徒刑
      或有期徒刑一部之執行而赦免後，五年以內再犯有期徒刑
      以上之罪者，為累犯，加重本刑至二分之一。」。修正後
      刑法第四十七條第一項規定：「受徒刑之執行完畢，或一
      部之執行而赦免後，五年以內故意再犯有期徒刑以上之罪
      者，為累犯，加重本刑至二分之一。」。
（六）綜上所述，本件經比較結果，關於罰金之最低度、連續犯
      及牽連犯規定部分，均以被告行為時刑法之規定較有利於
      被告，應依修正後刑法第二條第一項前段之規定，適用被
      告行為時即修正前刑法相關規定。至共同正犯修正後之規
    　定，僅係限縮在「實行」概念下之共同參與行為，始成立
      共同正犯而已，非屬法律之變更；另關於累犯部分，無論
      依修正前或修正後之刑法，對本件被告而言均成立累犯，
      並無不同，均不生比較適用之問題，而應逕行適用修正後
      刑法相關規定，附此敘明。
三、論罪科刑：
（一）按依信用卡使用情形，必於信用卡背面之簽名欄簽名後，
      始得持卡消費，並於簽帳單上簽名為證，故在信用卡背面
      簽名欄簽名，單純自形式上觀察，即足以表示信用卡之簽
      名者於信用卡有效期限內有權使用該信用卡之辨識及證明
      ，非依習慣或特約表示一定用意之證明，性質上應屬刑法
      第二百十條之私文書；又按信用卡為交易工具之交易行為
      ，不論特約商店所使用之簽帳單係一式三聯或一式二聯，
      持卡人在特約商店已填妥交易標的及金額等應記載事項上
      之簽帳單上簽名，即係表示持卡人承認有此交易行為之意
      思，該簽帳單之每一聯，自均屬有關權利義務證明之私文
      書，不因其用途不同而有異。被告於竊得上開誠泰銀行信
      用卡後，隨即推由丙○○於該信用卡背面持卡人簽名欄內
      偽造「甲○○」之署押，再持該偽造「甲○○」署押之信
      用卡，於附表編號一至八所示時、地，至信用卡特約商店
      刷卡消費，並推由丙○○在簽帳單持卡人簽名欄內偽造「
      甲○○」之署押後，交予各該特約商店店員核對而詐得財
      物之行為，核均係犯刑法第二百十六條、第二百十條之行
      使偽造私文書罪及同法第三百三十九條第一項之詐欺取財
      罪。另雖一般信用卡購物，均由發卡銀行先行代為墊付價
      款，再由發卡銀行向消費者請款，各特約商店均能自發卡
      銀行取得款項，然各發卡銀行與各特約商店所定契約，均
      限於真正持卡人持卡消費，始代墊款項，是以，在消費者
      持卡簽帳時，各商店均先行核對信用卡真假及是否本人簽
      名，而於信用卡真正卻遭人冒名簽帳消費時，商店雖能受
      償，乃係商店與發卡銀行間之危險負擔約定，並非商店無
      須注意信用卡是否遭冒名使用，本案附表所示特約商店係
      因誤認丙○○即為甲○○本人或經其授權之人持卡消費，
      始交付被告財物，自足生損害於甲○○、附表所示之特約
      商店及誠泰銀行對於信用卡管理之正確性，一併敘明。
（二）被告持前開竊得之信用卡，先後於附表編號九至十五所示
      之時、地，至ＡＴＭ預借現金之行為，核均係犯刑法第三
      百三十九條之二第一項之意圖為自己不法之所有，以不正
      方法由自動付款設備取得他人之物罪；其中持信用卡預借
      現金部分，因該信用卡背面已冒簽甲○○署押，該部分屬
      偽造之私文書，持該信用卡行使預借現金，亦犯刑法第二
      百十六條、第二百十條之行使偽造私文書罪。
（三）被告於上開信用卡背面及附表編號一至八所示信用卡簽帳
      單上偽造「甲○○」署押，均乃偽造私文書之部分行為，
    　其偽造私文書後，復持以行使，其偽造私文書之低度行為
      ，為其行使之高度行為所吸收，均不另論罪。
（四）被告與丙○○就上開行使偽造私文書、詐欺取財、以不正
      方法由自動付款設備取得他人之物等犯行，有犯意聯絡、
      行為分擔，均應依修正後刑法第二十八條之規定，論以共
      同正犯。
（五）被告先後多次行使偽造私文書、多次詐欺取財及多次利用
      自動付款設備詐欺取財，各均時間緊接，犯罪構成要件相
      同，均顯係基於概括犯意反覆為之，均為連續犯，皆應依
      修正前刑法第五十六條規定，以一罪論，並加重其刑。
（六）被告係以犯行使偽造私文書為方法，而達詐欺取財、以不
      正方法由自動付款設備取得他人財物罪之目的，所犯前開
      連續行使偽造私文書罪、連續詐欺取財罪、連續以不正方
      法由自動付款設備取得他人之物罪間，分別互有方法、目
      的之牽連關係，應依修正前刑法第五十五條規定，從一重
      之連續行使偽造私文書罪處斷。公訴意旨雖未就被告與丙○○於上開信用卡背面持卡人簽名欄內偽造「甲○○」之
      署押部分犯行提起公訴，惟此部分犯行，與經起訴部分具
      有牽連犯之裁判上一罪關係，依法本院自得併予審究。
（七）查被告前有如事實欄所載之犯罪科刑執行情形，有刑案資
      料查註紀錄表、臺灣高等法院被告前案紀錄表各1 份在卷
      可參，被告於前案執行完畢後5 年內故意再犯本件有期徒
　    刑以上之各罪，均為累犯，各應依刑法第四十七條第一項
      之規定遞加重其刑。
（八）爰審酌被告正值壯年，不思正途，為貪圖不法利得，竟為
      行使偽造私文書，以詐取被害人所有之財物等犯行，嚴重
      影響社會交易秩序、善良風俗，均所為非是，及其犯罪之
      動機、目的、手段、所生損害、素行、犯後態度等一切情
      狀，量處如主文所示之刑。至公訴人雖就被告具體從重求
　    刑有期徒刑一年六月，然本院斟酌其具體犯罪情節及前述
      各情，認求刑部分尚屬過重，爰於前開求刑範圍內，予以
      斟酌，而認應處以主文所示之刑度為妥適。
四、末查，被告持竊得之信用卡盜刷消費如附表編號一至八所示
    ，所偽造之簽帳單「商店存根聯」，計8 張，因未扣案，且
    均超過財政部賦稅署所定之保留期間一百二十日，改以縮影
    儲存後銷燬，故該存根聯暨其上偽造之「甲○○」署押8 枚
    ，毋庸諭知沒收。而公訴意旨認上開被告與丙○○所偽造之
    「甲○○」署押8 枚，均應依刑法第219 條之規定宣告沒收
    ， 尚有誤會。
五、至共犯丙○○部分未據檢察官起訴，自非屬本院所得以審理
    之範圍，應由檢察官另行依法處理，併此敘明。
據上論斷，應依刑事訴訟法第二百九十九條第一項前段，修正後
刑法第二條第一項前段、第二十八條、第四十七條第一項，刑法
第二百十六條、第二百十條、第三百三十九條第一項、第三百三
十九條之二第一項，修正前刑法第五十六條、第五十五條，刑法
施行法第一條之一第一項、第二項，判決如主文。
本案經檢察官鄭東峰到庭執行職務。
中　　華　　民　　國　　96　　年　　6 　　月　　6 　　日
                        刑事第十二庭審判長法  官  游紅桃
                                  　　　　法  官  陳雪玉
                                  　　　　法  官  王美玲
以上正本證明與原本無異。
如不服本判決，應於送達後10日內，向本院提出上訴狀。
                                          書記官  吳玉蘭
中　　華　　民　　國　　96　　年　　6 　　月　　6 　　日
附錄本案論罪科刑法條：
（行為時）刑法第二百十六條
行使第二百十條至第二百十五條之文書者，依偽造、變造文書或
登載不實事項或使登載不實事項之規定處斷。
（行為時）刑法第二百十條
偽造、變造私文書，足以生損害於公眾或他人者，處五年以下有
期徒刑。
（行為時）刑法第三百三十九條第一項：
意圖為自己或第三人不法之所有，以詐術使人將本人或第三人之
物交付者，處五年以下有期徒刑、拘役或科或併科一千元（已提
高十倍為一萬元）以下罰金。
（行為時）刑法第三百三十九條之二：
意圖為自己或第三人不法之所有，以不正方法由自動付款設備取
得他人之物者，處三年以下有期徒刑、拘役或一萬元以下罰金。
以前項方法得財產上不法之利益或使第三人得之者，亦同。
附表：
┌──┬──────┬───────┬─────┬─────┬─────┐
│編號│消費時間、預│消費商店、預借│消費金額、│偽造之署押│備註      │
│    │借現金之時間│現金之地點及地│預借現金之│          │卷證所在（│
│    │            │址            │金額（新臺│          │95年偵字第│
│    │            │              │幣）      │          │2620號偵查│
│    │            │              │          │          │卷）      │
├──┼──────┼───────┼─────┼─────┼─────┤
│1　 │94年9 月13日│台亞石油佳和站│    770元 │甲○○署押│第4頁     │
│    │晚間6時23分 │（桃園縣中壢市│          │1 枚      │          │
│    │（起訴書附表│中園路2 段309 │          │          │          │
│    │誤植為22分）│號）          │          │          │          │
├──┼──────┼───────┼─────┼─────┼─────┤
│2   │94年9 月13日│冠美銀樓      │    3270元│同上      │第5頁     │
│    │晚間8 時8 分│（桃園縣桃園市│          │          │          │
│    │            │壽星街22號1 樓│          │          │          │
│    │            │）            │          │          │          │
├──┼──────┼───────┼─────┼─────┼─────┤
│3   │94年9 月13日│遠百企業桃園分│     900元│同上      │第6頁     │
│    │晚間9 時39分│公司愛買桃園店│          │          │          │
│    │（起訴書附表│（桃園縣桃園市│          │          │          │
│    │誤載為33分）│中山路939號） │          │          │          │
├──┼──────┼───────┼─────┼─────┼─────┤
│4   │94年9 月13日│同上          │     138元│同上      │第7頁     │
│    │晚間9時48分 │              │          │          │          │
│    │（起訴書附表│              │          │          │          │
│    │誤植為43分）│              │          │          │          │
├──┼──────┼───────┼─────┼─────┼─────┤
│5   │94年9 月14日│洪海珠寶銀樓  │  　3400元│同上      │第8頁     │
│    │中午12時1 分│（桃園縣桃園市│          │          │          │
│    │            │南華街116號） │          │          │          │
├──┼──────┼───────┼─────┼─────┼─────┤
│6   │94年9 月14日│綠野露天炭烤  │ 　 8000元│同上      │第9頁     │
│    │晚間11時46分│（桃園縣蘆竹鄉│          │          │          │
│    │（起訴書附表│內厝村1鄰1號）│          │          │          │
│    │誤載為29分）│              │          │          │          │
├──┼──────┼───────┼─────┼─────┼─────┤
│7   │94年9 月14日│同上          │   12000元│同上      │第10頁    │
│    │晚間11時47分│              │          │          │          │
├──┼──────┼───────┼─────┼─────┼─────┤
│8   │94年9 月15日│同上          │   10000元│同上      │第11頁    │
│    │凌晨0時3 分 │              │          │          │          │
├──┼──────┼───────┼─────┼─────┼─────┤
│9   │94年9 月18日│中國信託統一得│ 　10000元│無        │第12頁    │
│    │凌晨4 時31分│寶            │          │          │          │
│    │            │（桃園縣桃園市│          │          │          │
│    │            │春日路1354號）│          │          │          │
├──┼──────┼───────┼─────┼─────┼─────┤
│10　│94年9 月20日│台新銀行龍潭分│   10000元│無        │第14頁    │
│    │凌晨0時17分 │行            │          │          │          │
│    │            │（桃園縣龍潭鄉│          │          │          │
│    │            │中正路176號） │          │          │          │
├──┼──────┼───────┼─────┼─────┼─────┤
│11　│94年9 月20日│中國信託統一光│ 　10000元│無        │第16頁    │
│    │上午10時58分│華            │          │          │          │
│    │            │（台北縣新莊市│          │          │          │
│    │            │民安西路390 號│          │          │          │
│    │            │）            │          │          │          │
├──┼──────┼───────┼─────┼─────┼─────┤
│12　│94年9 月21日│中國信託統一龍│    1000元│無        │第17頁    │
│    │晚間10時7分 │行            │          │          │          │
│    │            │（桃園縣桃園市│          │          │          │
│    │            │力行路156 之1 │          │          │          │
│    │            │號）          │          │          │          │
├──┼──────┼───────┼─────┼─────┼─────┤
│13　│94年9 月23日│台新銀行龍潭分│  　5000元│無        │第19頁    │
│    │凌晨0時15分 │行            │          │          │          │
│    │            │（桃園縣龍潭鄉│          │          │          │
│    │            │中正路176號） │          │          │          │
├──┼──────┼───────┼─────┼─────┼─────┤
│14　│94年9 月24日│第一銀行桃園分│ 　 3000元│無        │第20頁    │
│    │晚間9時10分 │行            │          │          │          │
│    │            │（桃園縣桃園市│          │          │          │
│    │            │民族路55號）  │          │          │          │
├──┼──────┼───────┼─────┼─────┼─────┤
│15　│94年9 月26日│中國信託統一正│    1000元│無        │第21頁    │
│    │凌晨3時45分 │康            │          │          │          │
│    │            │（桃園縣桃園市│          │          │          │
│    │            │民光路49號）  │          │          │          │
└──┴──────┴───────┴─────┴─────┴─────┘
